臺灣彰化地方法院刑事判決　　　　　　　　　　　　　九十三年度易字第九六七號
　　公　訴　人　臺灣彰化地方法院檢察署檢察官
　　被　　　告　甲○○
右列被告因過失傷害案件，經檢察官提起公訴（九十三年度偵字第六七八五號），本
院判決如左：
    主  文
甲○○因過失傷害人，處拘役拾日，如易科罰金，以佰元折算壹日。
    事  實
一、甲○○於民國九十三年五月十一日七時三十分許，在其位於彰化縣大村鄉○○村
    ○○路八三號之二之住處（起訴書誤載為同右路八三之二號），將其飼養之黑犬
    放出狗籠外，本應注意依動物保護法第七條「飼主應防止其所飼養動物無故侵害
    他人之生命、身體、自由、財產或安寧」之規定，且依當時情況及其智識程度又
    無不能注意之情事，竟疏未注意妥適看管其飼養之黑犬，致該黑犬奔跑至甲○○
    上開住處前之道路上，適有乙○○騎乘車牌號碼ＴＣＴ－七三五號機車行經該處
    ，該黑犬於奔跑中撞及乙○○騎乘之上開機車之右側龍頭、右前腳踏板處，致乙
    ○○重心不穩人車倒地，乙○○因此受有右側脛骨骨折之傷害。
二、案經乙○○訴請彰化縣警察局員林分局報告臺灣彰化地方法院檢察署檢察官偵查
    起訴。
    理  由
一、訊據被告甲○○矢口否認有何過失傷害告訴人乙○○之犯行，並辯稱：九十三年
    五月十一日上午七時許，伊起床即將伊飼養之黑犬放出狗籠外使其大便，同日七
    時三十分許，伊看到很多人，伊出去看，看到很多人圍在告訴人身邊，伊因人多
    即將黑犬關入狗籠內，伊所飼養之黑犬並未撞及告訴人騎乘之機車致告訴人倒地
    受傷云云。然查：右揭犯罪事實，業據告訴人於本院審理時證述明確，互核與其
    於警偵訊指述之情節相符，而告訴人與被告素不相識且無怨隙，業據被告供承在
    卷，衡情，告訴人當無甘冒偽證刑責而故意誣指被告所飼養之黑犬撞及其騎乘之
    機車致其倒地受傷之必要。再告訴人確係跌倒在被告住處門前，且被告亦曾上前
    將告訴人倒地之機車牽起，告訴人當時即指稱遭黑犬撞倒等語，亦據被告於本院
    審理時自承在卷，依告訴人機車倒地之位置及遭撞及後立即指稱係遭黑犬撞及之
    反應，足知告訴人指稱係遭被告飼養之黑犬撞及，應非空穴來風，況依經驗法則
    而論，倘非被告飼養之黑犬撞及告訴人，則被告焉須多管閒事而將告訴人倒地之
    機車牽起，是以，告訴人指述堪以採信。此外，並有告訴人受傷之診斷書乙紙、
    照片六幀附卷可稽。而按「飼主應防止其所飼養動物無故侵害他人之生命、身體
    、自由、財產或安寧」，動物保護法第七條定有明文，被告既飼養黑犬，當不得
    諉無不知有該法條之規定，且依當時情況及被告智識程度又無不能注意之情事，
    被告竟致該黑犬撞及告訴人機車，致告訴人倒地受傷，被告顯未注意妥適看管其
    飼養之黑犬而有過失甚明，且其過失與告訴人受傷之結果二者間，復有相當因果
    關係，亦可認定。綜上，本件事證明確，被告犯行，洵堪認定，應依法論科。
二、核被告甲○○所為，係犯刑法第二百八十四條第一項前段之過失傷害罪。爰審酌
    被告否認犯行，飾詞狡辯，態度不佳，迄未與告訴人達成和解，惟素無前科，有
    臺灣高等法院被告全國前案紀錄表乙紙在卷可稽，素行良好，告訴人所受傷勢之
    程度，兼衡被告之品行、智識程度等一切情狀，量處如主文所示之刑，並諭知易
    科罰金之折算標準，以示懲儆。
據上論斷，應依刑事訴訟法第二百九十九條第一項前段，刑法第二百八十四條第一項
前段、第四十一條第一項前段，罰金罰鍰提高標準條例第一條前段、第二條，判決如
主文。
本案經檢察官李毓珮到庭執行職務。
中      華      民      國      九十三      年    十二    月    十六    日
                                臺灣彰化地方法院刑事第三庭
                                    審判長法  官  余仕明
                                          法  官  黃玉齡
                                          法  官  游秀雯
右正本證明與原本無異。
如不服本判決，應於判決送達後十日內，向本院提出上訴狀（須附繕本）。
告訴人或被害人對於判決如有不服具備理由請求檢察官上訴者，其上訴期間之計算係
以檢察官收受判決正本之日期為準。
                                    法院書記官    黃幼華
中      華      民      國      九十三      年     十二   月     十六   日
附錄本案論罪科刑法條全文
刑法第二百八十四條
因過失傷害人者，處六月以下有期徒刑、拘役或五百元以下罰金，致重傷者，處一年
以下有期徒刑、拘役或五百元以下罰金。
從事業務之人，因業務上之過失傷害人者，處一年以下有期徒刑、拘役或一千元以下
罰金，致重傷者，處三年以下有期徒刑、拘役或二千元以下罰金。
